---
title: "Eduardo Moutinho Gonçalves"
format: html
editor: visual
---

```{r, echo=FALSE}
#| label: load-packages
#| include: false

library(tidyverse)
library(WDI)
library(gganimate)
library(gifski)
library(transformr)

# Baixar dados de população do Brasil e renomear coluna
dadospopbr <- WDI(country = 'BR',
                  indicator = 'SP.POP.TOTL') %>%
  rename(populacao_total = SP.POP.TOTL)





```

## VARIÁVEL

A **População Total** representa o número total de pessoas que vivem em um país ou região em determinado ano. Isso indica o indispensavel para entender o tamanho demográfico de um local e é amplamente utilizado em análises sociais, econômicas e ambientais. Mudanças na população podem influenciar políticas públicas, infraestrutura, consumo e outros aspectos do desenvolvimento humano e econômico.

## GRÁFICO COM DADOS EM PAINEL

Um **gráfico com dados em painel** é utilizado para mostrar informações que representam duas ou mais dimensões ao longo de um período. Esse modelo de gráfico possibilita visualizar o trajeto de diversos países, regiões ou estados em relação a uma determinada variável ao longo do tempo.

O gráfico com dados em painel também torna mais disponível a comparação entre várias localidades, possibilitando a identificação de normas, como a manutenção de uma tendência de crescimento ou a paralisação em certas áreas.

```{r, echo=FALSE}
# DADOS EM PAINEL
dadospop <- WDI(country = 'all',
                indicator = 'SP.POP.TOTL') %>%
  rename(populacao_total = SP.POP.TOTL)

# CORTE TRANSVERSAL
dadospop2023 <- WDI(country = 'all',
                    indicator = 'SP.POP.TOTL',
                    start = 2023, end = 2023) %>%
  rename(populacao_total = SP.POP.TOTL)

# SÉRIE TEMPORAL
dadospopbr <- WDI(country = 'BR',
                  indicator = 'SP.POP.TOTL') %>%
  rename(populacao_total = SP.POP.TOTL)
```

## GRÁFICO COM CORTE TRANSVERSAL

Um **gráfico com dados de corte transversal** é utilizado para exibir informações de diferentes elementos (como países, estados ou regiões) em um único ponto no tempo

Esses gráficos possibilitam visualizar como diferentes unidades se comparam entre si quanto a uma variável em um determinado período, facilitando analisar de desigualdades ou padrões de comportamento. Por exemplo, ao identificar a evolução da população total em 2023,

```{r, echo=FALSE}

ggplot(dadospop %>% filter(!is.na(populacao_total)),
       aes(x = year, y = populacao_total, group = country, color = country)) +
  geom_line(alpha = 0.4, linewidth = 0.8) +
  transition_reveal(year) +
  theme_minimal() +
  theme(legend.position = "none") +
  labs(title = "Evolução da População Mundial por País",
       x = "Ano", y = "População Total")
ggplot(dadospop2023 %>% filter(!is.na(populacao_total)),
       aes(x = reorder(country, -populacao_total), y = populacao_total)) +
  geom_col(fill = 'darkgreen') +
  theme_minimal() +
  theme(axis.text.x = element_blank()) +
  labs(title = "População Total por País (2023)",
       x = "Países", y = "População Total")

```

## GRÁFICO COM SÉRIE TEMPORAL

O **gráfico com dados de série temporal** serve para observar o progresso de somente uma variável durante os anos. Esse tipo de gráfico permite visualizar como uma variável muda no decorrer diferentes períodos, o que ajuda a identificar tendências, ciclos e variações sazonais. Por exemplo, ao trabalhar com a variável "População total", o gráfico de série temporal representa os dados específicos de um único país (Brasil, no caso) ao longo dos anos.

Com a série temporal, pode-se visualizar a mudança da População total de forma progressiva, observando-se, por exemplo, anos de intensifiação ou de estagnação, e associando essas reações com outros eventos históricos, como avanços no sistema de saúde ou crises da economia.

```{r, echo=FALSE}

ggplot(dadospopbr %>% filter(!is.na(populacao_total)),
       aes(x = year, y = populacao_total)) +
  geom_point(color = 'steelblue', size = 2) +
  geom_line(color = 'steelblue', linewidth = 1) +
  transition_reveal(year) +
  labs(title = "População do Brasil ao Longo do Tempo",
       x = "Ano", y = "População Total")
```
